【裁判字號】    98,易,4132
【裁判日期】    981230
【裁判案由】    竊盜
【裁判全文】
臺灣臺中地方法院刑事判決              98年度易字第4132號
公  訴  人  臺灣臺中地方法院檢察署檢察官
被      告  丁○○
上列被告因竊盜案件，經檢察官提起公訴（98年度偵字第23878
號），本院依法獨任進行審判程序判決如下：
    主  文
丁○○竊盜，累犯，處有期徒刑參月，如易科罰金，以新臺幣壹
仟元折算壹日；又竊盜，累犯，處有期徒刑肆月，如易科罰金，
以新臺幣壹仟元折算壹日；又竊盜，累犯，處有期徒刑參月，如
易科罰金，以新臺幣壹仟元折算壹日；又竊盜，累犯，處有期徒
刑肆月，如易科罰金，以新臺幣壹仟元折算壹日。應執行有期徒
刑壹年，如易科罰金，以新臺幣壹仟元折算壹日。
    犯罪事實
一、丁○○曾因竊盜案件，經本院於民國96年11月30日，以96年
    度易字第5518號判決，分別判處有期徒刑3月、3月、 3月，
    並定應執行有期徒刑6月，再經臺灣高等法院臺中分院於 97
    年3月11日，以97年度上易字第217號判決上訴駁回確定，於
    97 年11月7日執行完畢。詎仍不知悔改，意圖為自己不法之
    所有，分別於如附表所示之時間、地點，徒手竊取如附表所
    示之他人財物，得手後，供己花用或使用。嗣於98年9月 27
    日凌晨3時許，為警在臺中縣潭子鄉○○街○段31巷 113號之
    「潭子火車站」廁所內查獲，並當場扣得被害人丙○○所有
    之黑色手提背包1只、工作識別證1張、筆記本、文件夾各 1
    本。
二、案經臺中縣警察局豐原分局報請臺灣臺中地方法院檢察署檢
    察官偵查起訴。
    理  由
一、按除簡式審判程序、簡易程序及刑事訴訟法第376條第1款、
    第2款（第1款：最重本刑為三年以下有期徒刑、拘役或專科
    罰金之罪。第2款：刑法第320條、第 321條之竊盜罪。）所
    列之罪之案件外，第一審應行合議審判，刑事訴訟法第 284
    條之 1修正條文定有明文。本件被告所犯係屬刑事訴訟法第
    376條第2款所列之竊盜罪，依法獨任進行審理程序，合先敘
    明。
二、按現行刑事訴訟法為保障被告之反對詰問權，排除具有虛偽
    危險性之傳聞證據，以求實體真實之發見，於該法第 159條
    第 1項明定被告以外之人於審判外之言詞或書面陳述，除法
    律有規定者外，不得作為證據。而刑事訴訟法第159條之1至
    159條之4有傳聞法則之例外規定，且被告以外之人於審判外
    之陳述，雖不符前四條之規定，而經當事人於審判程序同意
    作為證據，法院審酌該言詞陳述或書面陳述作成時之情況，
    認為適當者，亦得為證據；當事人、代理人或辯護人於法院
    調查證據時，知有第159條第1項不得為證據之情形，而未於
    言詞辯論終結前聲明異議者，視為有前項之同意，刑事訴訟
    法第159條之5定有明文。其立法意旨在於傳聞證據未經當事
    人之反對詰問予以核實，原則上先予排除。惟若當事人已放
    棄反對詰問權，於審判程序中表明同意該等傳聞證據可作為
    證據；或於言詞辯論終結前未聲明異議，基於尊重當事人對
    傳聞證據之處分權，及證據資料愈豐富，愈有助於真實發見
    之理念，且強化言詞辯論主義，使訴訟程序得以順暢進行，
    上開傳聞證據亦均具有證據能力。本件檢察官、被告並未就
    本院以下所引用被告以外之人於審判外之陳述有所爭執，且
    迄於言詞辯論終結前，均未主張有刑事訴訟法第159條第1項
    不得為證據之情形，是應認已同意作為證據，且經本院審酌
    後，認無不適當之情形，應認均有證據能力，合先敘明。
三、訊據被告丁○○，對於上揭竊盜之事實均坦承不諱，核與被
    害人甲○○、乙○○、戊○○及丙○○等 4人於警詢中所指
    述之情節相符，並有臺中縣警察局豐原分局扣押物品目錄表
    、贓物認領保管單 2紙、臺中縣警察局車輛尋獲電腦輸入單
    各1 紙、扣案物品照片暨錄影監視畫面翻拍照片共33照片附
    卷可稽。足認被告丁○○之自白與事實相符，堪予採信，事
    證至臻明確，其竊盜犯行洵堪認定。
四、核被告丁○○所為，係犯刑法第320條第1項之普通竊盜罪。
    又被告所犯上開 4次竊盜罪，犯意各別，且被害之財產法益
    分屬不同人所有，應予分論併罰。又被告丁○○前曾因竊盜
    案件，經本院於96年11月30日，以96年度易字第5518號判決
    ，分別判處有期徒刑3月、3月、3月，並定應執行有期徒刑6
    月，再經臺灣高等法院臺中分院於97年3月11日，以 97年度
    上易字第217號判決上訴駁回確定，甫於97年11月7日執行完
    畢，此有臺灣高等法院被告前案紀錄表乙份在卷可按，其於
    有期徒刑執行完畢後5年內，再故意犯本件有期徒刑以上之4
    罪，均為累犯，應依刑法第47條第 1項之規定各加重其刑。
    爰審酌被告為貪圖不法利益，竟率爾竊取他人之財物，所為
    實不足取，惟念其犯後已坦承犯行，尚知悔悟，態度良好等
    一切情狀，分別量處如主文所示之刑。末按依大法官會議釋
    字第 662號解釋：「中華民國九十四年二月二日修正公布之
    現行刑法第四十一條第二項，關於數罪併罰，數宣告刑均得
    易科罰金，而定應執行刑之刑逾六個月者，排除適用同條第
    一項得易科罰金之規定部分，與憲法第二十三條規定有違，
    並與本院釋字第三六六號解釋意旨不符，應自本解釋公布之
    日起失其效力。」故對於數罪併罰，數宣告刑均得易科罰金
    ，而定應執行之刑超過 6個月之案件，依大法官會議釋字第
    366號、662號解釋意旨，仍得易科罰金。揆諸上開說明，本
    院乃就被告所受各宣告之刑，分別諭知易科罰金之折算標準
    ，並就其所犯數罪定其應執行之刑，併諭知易科罰金之折算
    標準。
據上論斷，應依刑事訴訟法第299條第1項前段、第284條之1、刑
法第320條第1項、第47條第1項、第41條第1項前段、第51條第5
款，刑法施行法第1條之1第1項、第2項前段，判決如主文。
中    華    民    國    98    年    12    月    30    日
                  刑事第六庭    法  官  林三元
以上正本證明與原本無異。
如不服本判決應於收受判決後10日內向本院提出上訴書狀，並應
敘述具體理由；其未敘述上訴理由者，應於上訴期間屆滿後20日
內向本院補提理由書（均須按他造當事人之人數附繕本）「切勿
逕送上級法院」。
                                書記官  黃雅青
中    華    民    國    98    年    12    月    30    日
附錄論罪科刑法條
刑法第320條第1項
意圖為自己或第三人不法之所有，而竊取他人之動產者，為竊盜
罪，處5年以下有期徒刑、拘役或5百元以下罰金。
附表：
┌──┬─────┬─────┬───────┬───┬───────┐
│編號│ 犯罪時間 │ 犯罪地點 │犯  罪  方  式│被害人│ 備        註 │
├──┼─────┼─────┼───────┼───┼───────┤
│ １ │98年9月12 │臺中縣潭子│竊取未上鎖之車│甲○○│竊得之現金500 │
│    │日凌晨3時 │鄉甘蔗村勝│牌號碼5289-LD │      │元已花用      │
│    │26分許    │利路79號前│號自小客車內新│      │              │
│    │          │          │臺幣500元     │      │              │
├──┼─────┼─────┼───────┼───┼───────┤
│ ２ │98年9月17 │臺中縣潭子│竊取未取下鑰匙│乙○○│竊得之車號FZ7-│
│    │日凌晨2時 │鄉勝利十二│之車牌號碼FZ7-│      │368號重型機車 │
│    │56分許    │街30號前  │368號重型機車 │      │業已由被害人領│
│    │          │          │              │      │回            │
├──┼─────┼─────┼───────┼───┼───────┤
│ ３ │98年9月19 │臺中縣潭子│竊取腳踏車    │戊○○│竊得之腳踏車丟│
│    │日上午9時 │鄉○○○路│              │      │置於火車站後遺│
│    │許        │72巷21號  │              │      │失            │
├──┼─────┼─────┼───────┼───┼───────┤
│ ４ │98年9月26 │臺中縣潭子│竊取車牌號碼F9│丙○○│竊得之物品業經│
│    │日凌晨3時 │鄉之「潭子│Q-976號重機車 │      │被害人領回    │
│    │許        │火車站」前│置物箱內之背包│      │              │
│    │          │          │（裝有工作識別│      │              │
│    │          │          │證、筆記本、文│      │              │
│    │          │          │件夾等）      │      │              │
└──┴─────┴─────┴───────┴───┴───────┘

司法院資訊處製作；財團法人民間司法改革基金會備份。
